# 专利补助的核算问题

提问人：zyqlucsuc@163.c 时间：2019-09-27 09:57:28
陈版您好，我公司收到区管委会的专利补贴款，给我们下发的文是《专利预警费用补贴专项合同书》，合同中写明根据我方 2018 年度国内外专利预警项目完成情况进行补贴，而且我方应对此项资金实行单独核算，专款专用等。
请问，陈版，我方可以做为 “其他收益” 核算吗？虽然补助中明确了补贴项目，但是专利不止一个，而且是否可以理解为这些专利相关支出已经发生，我们本期收到的补贴可以计入其他收益中呢？

回答人：chenyiwei
建议仔细阅读相关的财政资金管理办法和补贴款批文，确定其补助对象和用途有无明确限定，以及相关的研发支出在前期是否已经费用化等，以确定该补助是否与资产（资本化研发支出及其所形成的无形资产）相关，还是与收益相关。
另外，请关注《计学撮要 2018 》之 “问题 2-2-10（企业对于 “先验收后拨付” 的政府补助的确认和摊销问题）” 中的相关提示。